# 应收账款和融资租赁

提问人：zhs7403 时间：2018-01-02 14:38:10
1 、如果客户基于商业保密的要求不披露前 5 大客户的具体名称，能否以a，b，c替代？我理解可以，然后附注说明原因即可。对吗？
2 、融资租赁实际利率按照 21 号准则要求 3 个选择，实际中是否一般选择 3 ，即以银行同期贷款利率为折现率将最低租赁付款额折现、且以该现值作为租入资产入账价值的，应当将银行同期贷款利率作为未确认融资费用的分摊率。那么如果租赁期 20 年，请问同期银行贷款利率如何选择？还是选择 5 年以上即可？

回答人：chenyiwei
1 、可以，对此问题一般尊重客户意见。 2 、实务中，在无法确定 20 年期市场利率的情况下，可以接受这样处理。